【裁判字號】    97,審交訴,25
【裁判日期】    970502
【裁判案由】    公共危險等
【裁判全文】
臺灣高雄地方法院刑事判決            97年度審交訴字第25號
公  訴  人  臺灣高雄地方法院檢察署檢察官
被      告  甲○○冒名張展祺.
上列被告因公共危險等案件，經檢察官提起公訴（97年度偵字第
2575號），被告於本院準備程序為有罪之陳述，經合議庭裁定由
受命法官依簡式審判程序獨任審理，判決如下：
    主  文
甲○○未經許可於夜間及公共場所攜帶刀械，累犯，處有期徒刑
月；扣案之武士刀壹把，沒收。又過失傷害人，處有期徒刑貳
月。又以加害生命、身體之事，恐嚇他人致生危害於安全，累犯
，處有期徒刑月；扣案之武士刀壹把，沒收。又駕駛動力交通
工具肇事，致人傷而逃逸，累犯，處有期徒刑柒月。應執行有期
徒刑壹年；扣案之武士刀壹把，沒收。
    事  實  及  理  由
一、甲○○前因詐欺案件，經法院判處有期徒刑3 月確定，於民
    國95年10月13日入監服刑，於96年1 月12日期滿執行完畢（
    構成累犯）。詎不知警惕，猶然為下述犯行：
(一)甲○○（冒名張展祺，下同，略）明知武士刀為公告查禁之
    刀械，未經許可不得持有，竟於96年中秋節夜間，在高雄縣
    鳳山市○○路「青年夜市」之公共場所，購入具殺傷力之武
    士刀1 把（刀柄長20公分，刀刃長35公分者，下稱前開武士
    刀，另同時購入2 把不具殺傷力之刀械），而沿屬於公共場
    所之道路，徒步攜帶前開武士刀返回其平日作為代步之用、
    於夜間兼作住處使用、承租而來之車牌號碼ZN-6500 號自用
    小客車（下稱前開小客車），並放置於車內而持有之。
(二)甲○○考領有合格駕駛執照，其在服用安眠藥物後（尚無證
    據足資認定藥效已發作或仍存續，致甲○○已陷於不能安全
    駕駛動力交通工具之程度），於97年1 月13日上午8 時35分
    許，駕駛前開小客車行駛於道路，本應注意汽車應在遵行車
    道內行駛，而依當時天候晴、日間自然光線、視距良好無障
    礙物，並無不能注意之情事，竟疏未注意及此，冒然沿高雄
    市小港區○○○路（東側）北向車道，由北往南方向逆向行
    駛，至該路與平和東路口，適乙○○駕駛車牌號碼6786-XC
    號自用小客車，沿平和東路由西往東方向行駛亦行經前開路
    口，欲左轉中山四路，甲○○見狀避煞不及，其所駕之前開
    小客車車頭部位，因而撞擊乙○○所駕自用小客車之左後車
    輪及左後葉子板等部位，並致乙○○亦因而受有頸部扭傷、
    左肩3 X1.5公分擦傷、左鼠蹊部位7.1X3.4 公分瘀血等傷害
    。
(三)甲○○因見乙○○於車禍發生後，旋下車察看車輛受損情形
    ，並徒步向其走來，竟另萌恐嚇之犯意，亦下車且取出具殺
    傷力之前開武士刀，在係屬公共場所之道路（即中山四路與
    平和東路口）上，作勢朝乙○○揮舞，及見乙○○已畏懼返
    回原車躲避，猶未知止，進而逼近乙○○所駕自用小客車，
    並以前開武士刀敲打乙○○所駕自用小客車之左前車窗，藉
    該等加害生命、身體之肢體動作恫嚇乙○○，致令乙○○心
    生畏懼。
(四)甲○○因擔心遭警逮捕，旋另萌肇事逃逸之故意，隻身攜帶
    前開具殺傷力之武士刀，徒步逃離現場。嗣於同日9 時50分
    許，在高雄市○○區○○街10號前為警逮捕，並當場扣得該
    把武士刀。
二、上開犯罪事實，有下列證據足資證明：
  1.被告甲○○迭於本院準備程序、審理中之自白。
  2.證人即車輛出租業者聶時平於警詢中之陳述，證人即被害人
    乙○○於警詢、偵查中陳述，及證人即本案承辦員警楊秋河
    於偵查中之陳述。
  3.道路交通事故現場圖、扣押筆錄暨扣押物品目錄表、武士刀
    照片、車禍現場暨車損照片、租車契約書暨車籍資料、博正
    醫院診斷證明書、高雄市立聯合醫院診斷證明書、高雄市政
    府警察局小港分局函附之採驗紀錄表及鑑驗書。
  4.扣案具殺傷力之前開武士刀1 把及高雄市政府97年1 月16日
    高市府警保字第097003115 號函暨附高雄市政府刀械鑑驗小
    組工作鑑定結果紀錄表。
三、論罪：
(一)按非法持有刀械之行為，為犯罪行為之繼續，且應逕按行為
    終止時之法律論處；又槍砲彈藥刀械管制條例第15條之罪，
    就行為人對刀械有事實上之管領力而言，固與非法持有無異
    。然該條各款所列情形，係擇危險性較高之非法攜帶刀械行
    為，對其行為之人數或行為之時、地設其規定，法定刑亦較
    非法持有為重。非法攜帶刀械如有該條各款所列情形，自應
    適用該條論處，不能僅論以非法持有刀械罪（最高法院87年
    度臺上字第483 號判決意旨參照）。是故核被告（繼續）持
    有前開具殺傷力之武士刀1 把所為，應論以槍砲彈藥刀械管
    制條例第15條第1 款、第2 款於夜間及公眾得出入之場所，
    未經許可攜帶刀械罪；起訴書雖疏未審認被告係於96年中秋
    節夜間即自夜市購入該把具殺傷力之前開武士刀，並沿道路
    徒步攜帶前開武士刀返回前開小客車放置而始終持有之事實
    ，惟該部分與起訴所載之犯行，亦即被告於97年1 月13日上
    午8 時許，在高雄市小港區○○○路與平和東路口揮舞該武
    士刀此一事實，有繼續犯之一罪關係，自為原起訴效力所及
    ，本院自得併予審究。
(二)關於犯罪事實欄（二）、（三）、（四）之部分，被告所為
    ，各係犯刑法第284 條第1 項前段之過失傷害罪、第305 條
    之以加害生命、身體之事，恐嚇他人致生危害於安全罪、第
    185 條之4 之駕駛動力交通工具肇事，致人傷而逃逸罪。
(三)被告曾因詐欺案件，經法院判處有期徒刑3 月確定，於95年
    10月13日入監服刑，於96年1 月12日期滿執行完畢一節，有
    臺灣高等法院被告前案紀錄表1 份在卷可稽，其於該徒刑執
    行完畢後，5 年以內故意再犯有期徒刑以上之於夜間及公眾
    得出入之場所，未經許可攜帶刀械罪、以加害生命、身體之
    事，恐嚇他人致生危害於安全罪、駕駛動力交通工具肇事，
    致人傷而逃逸罪，就該3 罪部分，均應論以累犯，並加重其
    刑。
(四)被告所犯前開各罪間，犯意各別，行為互殊，應分論併罰。
四、本院審酌被告恣意持有管制刀械，甚且於夜間及公眾場所犯
    之，所為對於社會治安確有危害；又因逆向行駛致令乙○○
    身體受傷，所為自有重大過失；再者，被告於肇事後，不思
    盡力彌補乙○○損失，反執武士刀恫嚇乙○○，致令乙○○
    感覺生命、身體安全遭威脅而心生畏懼，進又肇事逃逸置已
    受傷之乙○○於不顧，俱屬不該。惟念被告於本院審理中尚
    知全然坦承犯行，並兼衡被告持有武士刀期間之長短、乙○
    ○之身體傷勢狀況，及被告之肇事逃逸犯行，幸未釀致乙○
    ○生命、身體更重大之危害等一切情狀，爰分別量處如主文
    所示之刑，並為被告定其應執行之刑。
五、扣案之前開武士刀係違禁物，且為被告所有供犯犯罪事實欄
    （三）所示犯行所用之物，應分依刑法第38條第1 項第1 款
    、第2 款規定，於關聯之罪項下宣告沒收。至同遭扣案、不
    具殺傷力之武士刀及刀鞘等物，本院自無由為沒收之宣告。
據上論斷，應依刑事訴訟法第273 條之1 第1 項、第299 條第1
項前段、第310 條之2 、第454 條第1 項，槍砲彈藥刀械管制條
例第15條第1 款、第2 款，刑法第11條前段、第284 條第1 項前
段、第305 條、第185 條之4 、第47條第1 項前段、第51條第5
款、第9 款、第38條第1 項第1 款、第2 款，刑法施行法第1 條
之1 ，判決如主文。
本案經檢察官劉穎芳到庭執行職務。
中    華    民    國    97    年    5     月    2     日
                  交通法庭    法  官  莊珮吟
以上正本證明與原本無異。
如不服本判決應於收受本判決後10日內向本院提出上訴書狀，並
應敘述具體理由，如未敘述上訴理由者，應於上訴期間屆滿後20
日內補提理由書狀於本院（均須按他造當事人之人數附繕本）「
切勿逕送上級法院」。
中    華    民    國    97    年    5     月    2     日
                              書記官  黃園芳
◎附錄本案所犯法條：
《槍砲彈藥刀械管制條例第15條第1 、2 款》
未經許可攜帶刀械而有下列情形之一者，處2 年以下有期徒刑：
一  於夜間犯之者。
二  於車站、埠頭、航空站、公共場所或公眾得出入之場所犯之
    者。
《刑法第284 條第1 項》
因過失傷害人者，處6 月以下有期徒刑、拘役或500 元以下罰金
，致重傷者，處1 年以下有期徒刑、拘役或500 元以下罰金。
《刑法第305 條─恐嚇危害安全罪》
以加害生命、身體、自由、名譽、財產之事，恐嚇他人致生危害
於安全者，處2年以下有期徒刑、拘役或300 元以下罰金。
《刑法第185 條之4 》
駕駛動力交通工具肇事，致人死傷而逃逸者，處6 月以上5 年以
下有期徒刑。
《刑法施行法第1 條之1 》
中華民國94年1 月7 日刑法修正施行後，刑法分則編所定罰金之
貨幣單位為新臺幣。
94年1 月7 日刑法修正時，刑法分則編未修正之條文定有罰金者
，自94年1 月7 日刑法修正施行後，就其所定數額提高為30倍。
但72年6 月26日至94年1 月7 日新增或修正之條文，就其所定數
額提高為3 倍。


司法院資訊處製作；財團法人民間司法改革基金會備份。
